臺灣高等法院刑事判決　　　　　　　　 96年度上訴字第731號
上　訴　人
即　被　告　甲○○
選任辯護人　扶助律師吳麗雲律師
上列上訴人因違反槍砲彈藥刀械管制條例案件，不服臺灣板橋地
方法院94年度訴字第2886號，中華民國95年12月27日第一審判決
（起訴案號：臺灣板橋地方法院檢察署93年度核退毒偵字第 788
號），提起上訴，本院判決如下：
    主  文
原判決撤銷。
甲○○未經許可，販賣可發射子彈具有殺傷力之槍枝，累犯，處
有期徒刑陸年，併科罰金新臺幣拾萬元，罰金如易服勞役，以新
臺幣壹仟元折算壹日。
扣案仿WALTHER 廠PPK/S 型半自動手槍之改造金屬玩具手槍壹支
（含彈匣壹個，槍枝管制編號：0000000000號）沒收
。
    事  實
一、甲○○前因違反毒品危害防制條例案件，經原審法院以八十
    九年度板簡字第一三０七號刑事判決判處有期徒刑六月，如
    易科罰金以銀元三百元折算一日，於八十九年八月二十四日
    判決確定，並於九十二年六月二十三日易科罰金執行完畢。
    詎其猶不知悔悟，明知未經許可，不得販賣可發射子彈具有
    殺傷力之改造手槍及具有殺傷力之子彈，竟基於販賣可發射
    子彈具有殺傷力之改造手槍及具殺傷力子彈之犯意，於九十
    三年四月二十九日晚上十一時三十九分許以其持有搭配門號
    為0000000000號之SANYO 牌行動電話撥打乙○○
    門號0000000000號行動電話與乙○○商談買賣槍
    彈之事，嗣於九十三年四月二十九日後至五月十二日間某日
    ，在臺北縣土城市某處堤防外，以新臺幣（下同）三萬五千
    元之代價，將其所持有具有殺傷力之仿WALTHER廠PPK/S型半
    自動手槍之改造金屬玩具手槍一把（含彈匣一個，槍枝管制
    編號：0000000000號）及土造子彈十一顆（其中
    六顆有殺傷力），同時出售而交付予乙○○（乙○○持有槍
    彈犯行業經最高法院於九十五年五月四日以九十五年度臺上
    字第二三六五號刑事判決確定）。嗣於九十三年五月十二日
    下午二時三十分許，經警在臺北縣蘆洲市○○路二十六巷三
    十八號三樓乙○○住處執行搜索，扣得上開仿WALTHER廠PPK
    /S型半自動手槍之改造金屬玩具手槍一支（含彈匣一個，槍
    枝管制編號：0000000000號）、土造子彈十一顆
    （經送鑑試射六顆有殺傷力，餘五顆不具殺傷力），經乙○
    ○之供述，循線於同日晚間九時許在臺北縣土城市○○路四
    十五號前查獲甲○○，並扣得前揭甲○○持有供聯絡販賣本
    件槍彈所用搭配0000000000號之SANYO 牌行動電
    話一支。
二、案經臺北縣政府警察局板橋分局報請臺灣板橋地方法院檢察
    署檢察官偵查起訴。
    理  由
甲、程序方面：
一、證人乙○○九十三年五月十二日、十三日警詢陳述之證據能
    力：
（一）按被告以外之人於司法警察調查中所為之陳述，與審判中
      不符時，其先前之陳述具有較可信之特別情況，且為證明
      犯罪事實存否所必要者，得為證據，刑事訴訟法第一百五
      十九條之二定有明文。至警詢中之陳述具備可信性與必要
      性，事實審法院除應衡酌詢問有無出於不正方法、陳述是
      否出於非任意性等適法性與否為整體之考量外，應兼顧基
      於發見真實之需求，具有重要關係。
（二）證人乙○○業經原審及本院審理中具結並經檢、辯詰問在
      卷。而證人乙○○於九十三年五月十二日為警查獲後向警
      方供稱扣案槍彈係向綽號「老三」之人所購買，進而主動
      以電話聯絡綽號「牛頭」之人詢問綽號「老三」之人真實
      姓名與住址等警詢中之陳述，及九十三年五月十三日警詢
      中供陳向被告即「老三」購買槍枝之陳述，核與原審不符
      ，至是否有證據能力，經查，證人乙○○於原審審理時雖
      稱上開十二日之警詢錄音內容係出於警方刑求，惟查證人
      乙○○於查獲翌日即九十三年五月十三日內勤檢察官訊問
      時並未提及遭不法取供，嗣經檢察官向原審聲請羈押，始
      於原審訊問時為此抗辯，已非符常情，再者，上揭警詢陳
      述皆經員警錄音，而該錄音經原審審理時當庭勘驗上揭指
      認錄音帶結果，證人乙○○與警員係以閒聊方式對話，乙
      ○○就綽號「老三」之人所使用之行動電話號碼、車輛、
      向「老三」購買槍枝之價格等情之陳述，語氣輕鬆自然，
      並主動提及「老三」其他販賣海洛因及槍枝之事，尚且自
      行積極電詢綽號「牛頭」之友人有關「老三」之真實姓名
      及住處，詢問員警語調平和，並無提高音量、恐嚇、威脅
      或其他不正詢問情事，此有原審九十五年十二月十三日審
      判筆錄在卷可憑。次查，證人即臺北縣政府警察局板橋分
      局警員許竣維於原審審理時，亦結證稱：查獲本案之前，
      只有在監聽時聽到「老三」這個人，那時我不知道甲○○
      這個人，我們問乙○○槍彈是向何人買的，他說只知道綽
      號「老三」與「老三」的電話，但不知「老三」的真實姓
      名，我們請乙○○撥電話約「老三」出來，最後是在土城
      查獲到甲○○，當時乙○○在我們開的偵防箱型車上等語
      ，足見上揭警詢並無誘導或不法取供情形，此外，亦可見
      證人乙○○指訴被告當時，員警並未鎖定被告為偵查對象
      ，證人乙○○前揭向司法警察指認被告，全出於一己之意
      思，所為陳述自具有任意性。綜上情況判斷，本院認證人
      乙○○前揭審判外陳述，具有較可信之特別情況，且其警
      詢筆錄基於發見真實之需求並有重要關係，而為證明犯罪
      事實之存否並有必要，故上開陳述本院認符合刑事訴訟法
      第一百五十九條之二之情形，依法有證據能力。
二、證人乙○○偵查中陳述之證據能力：
    按被告以外之人於偵查中向檢察官所為之陳述，除顯有不可
    信之情況者外，得為證據，刑事訴訟法第一百五十九條之一
    第二項定有明文。證人乙○○於偵查中之陳述，係其就親身
    經歷之事向檢察官所為之陳述，且經具結在卷，復無顯不可
    信情況，自得為證據。
三、關於被告與乙○○間於九十三年四月二十六日、同年四月二
    十九日監聽錄音（譯文）之證據能力：
    查上揭監聽錄音乃由臺灣板橋地方法院檢察署檢察官依據通
    訊保障及監察法第五條第一項第一款核發之通訊監察書，在
    通訊監察書所授權之監察範圍內，依法執行通訊監察所得之
    電話錄音，此有臺灣板橋地方法院檢察署九十三年四月二十
    三日九十三年板檢博揚聲監字第０００二七九號通訊監察書
    一紙（見第八五０一號偵查卷第二四九頁背面，下稱偵查卷
    ）及監聽譯文附卷可稽，是上揭通訊錄音乃依法取得之證據
    ，而被告及辯護人對譯文之證據能力亦未有異議，是即無勘
    驗之必要性，該錄音譯文自有證據能力。
乙、實體方面：
一、認定犯罪所憑之證據及理由：
　　訊據被告甲○○固坦承其本人於九十三年四月二十九日晚上
    十一時三十九以門號0000000000號行動電話撥打
    門號0000000000號行動電話與乙○○聯絡，並談
    論買賣改造手槍、子彈一情不諱，惟矢口否認有何販賣槍彈
    犯行，被告辯稱：本件扣案槍枝並非前揭電話中商議之克拉
    克型式改造手槍，且乙○○一再供稱扣案槍彈係向綽號「阿
    三」之人購買，而被告綽號為「老三」，足見其並無販賣槍
    彈予乙○○云云。辯護意旨則以：被告與乙○○電話內容固
    談及槍彈買賣，然因被告事後未實際取得乙○○所欲購買之
    克拉克型式改造手槍，因此並未成交云云為辯。惟查：
（一）證人即另案被告乙○○於九十三年五月十三日下午二時三
      十分許在臺北縣蘆洲市○○路二十六巷三十八號三樓為警
      查獲之改造手槍一支（含彈匣一個）及子彈成品十一顆，
      該改造手槍係仿WALTHER廠PPK/S型半自動手槍之改造金屬
      玩具手槍換裝土造金屬槍管而成之改造手槍，機械性能良
      好，可擊發適用子彈，具殺傷力；另扣案之子彈成品十一
      顆經檢察官送內政部警政署刑事警察局鑑定結果，均認係
      土造子彈（內具直徑約七點八mm之土造金屬彈頭），經採
      樣四顆試射，其中二顆可擊發，認具殺傷力，有該局九十
      三年五月二十五日刑鑑字第○九三○一○六二四七號槍彈
      鑑定書一件在卷可稽（見偵查卷第一四五頁至第一四八頁
      ），嗣經臺灣高等法院將其餘七顆子彈送鑑定結果，其中
      四顆可擊發，認具殺傷力，餘三顆，無法擊發，認不具殺
      傷力，亦有臺灣高等法院九十四年度上訴字第二一八九號
      刑事判決電腦列印本可參（附於原審卷一第一六三至一六
      四頁），並有上開仿WALTHER廠PPK/S型半自動手槍之改造
      金屬玩具手槍一支（含彈匣一個，槍枝管制編號：000
      0000000號）扣案可資佐證（具有殺傷力之土造子
      彈六顆，業經鑑驗試射而告滅失）。
（二）被告甲○○綽號為「老三」，其於九十三年四月二十九日
      晚上十一時三十九分二十二秒，以門號00000000
      00號行動電話撥打門號0000000000號行動電
      話與乙○○聯絡商談購買槍彈之情，業據被告於原審審理
      時供明在卷，並有監聽譯文在卷可稽（見偵查卷第二九頁
      ），且該錄音帶經送請法務部調查局以聆聽比對法及聲紋
      圖譜特徵法比對分析結果，確認錄音帶內自稱「老三」之
      人與被告甲○○語音特徵相似率約百分之七十五，研判與
      甲○○本人聲音音質相同，此有該局九十四年十月六日調
      科參字第○九四○○四四五八三○號聲紋鑑定報告書一份
      在卷可憑（見第七五八號偵緝卷第四四至五一頁，下稱偵
      緝卷），此核與證人乙○○於原審到庭所證：甲○○之綽
      號為「老三」、我曾在前揭電話中與被告談到向被告買槍
      之事等語（見原審卷二第十、十二頁）一致，是此部分事
      證明確，堪予採信。
（三）又被告甲○○本案查獲之過程，乃源於警方監聽乙○○之
      電話，得知乙○○購有槍彈，於九十三年五月十二日循線
      查獲乙○○後，詢以乙○○槍枝來源，經乙○○向警陳稱
      ：扣案槍枝係以三萬五千元向綽號「老三」之人購買，且
      「老三」尚有現成之「左輪」、「改仔」（指改造手槍）
      ，要的話都有等語，並指出「老三」使用之電話號碼，隨
      後主動電話聯絡綽號「牛頭」之人，打聽「老三」之真實
      姓名與住址，嗣由乙○○撥打電話約「老三」出來，而查
      獲本件被告甲○○等情，有九十三年五月十二日乙○○指
      認錄音及勘驗筆錄附卷足參，乙○○於原審審理時坦承上
      開錄音係其與警察之對話，其中所提到的「老三」即本件
      被告甲○○等語，並經原審於九十五年十二月十三日審理
      時當庭勘驗屬實（見原審卷（二）第六三至六五頁），核
      與證人即查獲員警許竣維於原審審理時所證稱：因監聽乙
      ○○之電話，聽到乙○○賣毒品，並買了一把槍，經搜索
      乙○○住處，查獲乙○○後，我們問乙○○槍是向何人買
      的，他說只知道綽號「老三」與「老三」的電話，但不知
      「老三」之真實姓名，我們請乙○○撥電話約「老三」出
      來，最後在土城查獲到甲○○等語大致相符（見原審卷一
      第一四二頁）。參以，證人乙○○指認當時員警尚不知悉
      被告涉案，即未鎖定被告為犯罪嫌疑人，因此，證人乙○
      ○當時之供述自係出於其自己之決意，且參以證人乙○○
      既未與被告有所怨隙，證人乙○○於遭員警查獲詢問槍枝
      來源時，何來嫁禍被告之動機。復以乙○○於上揭指認錄
      音帶中所供稱本件扣案槍枝之賣家綽號、購買槍彈之價額
      等節，均與前開監聽譯文中所載「老三」、「三塊半（即
      三萬五千元）」相同，而證人乙○○前揭陳述係出於自由
      意志，已如前述，則證人乙○○以電話聯絡綽號「老三」
      之人應即乙○○所指販賣本件扣案槍彈之人無疑。
（四）證人乙○○雖於偵、審時一再證稱：扣案槍彈係向「阿三
      」購得，被告的綽號係「老三」，「阿三」與「老三」非
      同一人云云，惟觀諸前開九十三年四月二十六日晚上七時
      二十一分五十七秒、同年月二十九日晚上十一時三十九分
      二十二秒之監聽譯文內容明確記載：「喂！蕭仔嗎？我『
      老三』」、「我『老三仔』，你在那裏？」、「『老三』
      ，我在嘉義咧」等對話（見偵查卷第二五、二九頁），證
      人乙○○於九十三年五月二十七日偵訊時，經檢察官提示
      上開譯文供其閱覽，當無誤認監聽譯文中與之對話者之可
      能。然證人乙○○於閱覽上開監聽譯文後，仍結證稱：上
      開二監聽內容即向「阿三」買槍之對話，電話是「阿三」
      的沒錯等語（見偵查卷第一五九、一六０頁）明確，是以
      證人乙○○於此所指綽號「阿三」之人即上開監聽內容中
      之「老三」無誤。從而，證人乙○○嗣於原審審理時所稱
      ：「我不知道警察給我看的監聽譯文是何人的對話」、「
      我不知道當初檢察官提示給我看的監聽譯文是我跟甲○○
      的對話，還是阿三的對話」云云，顯係事後迴護被告避就
      之詞，殊不可採。參以證人乙○○於原審審理時證稱：「
      （問：警察叫你打電話是要聯絡何人？）阿三。」等語，
      足見其明知警方係要求其聯絡販賣本件扣案槍枝之人，卻
      積極向綽號「牛頭」之友人打聽「老三」之住址與真實姓
      名，進而撥打監聽譯文內所載「老三」之電話，約出被告
      甲○○，益徵被告即乙○○於偵、審時所指販賣本件槍彈
      之「阿三」至明。乙○○於警方逮捕被告甲○○後，旋改
      稱係向「阿三」購得槍彈，無非欲以類似綽號混淆實情，
      且顯悖於事實，委無足取。
（五）至被告另辯稱：與證人乙○○接洽購買者係克拉克手槍，
      並非本案扣案手槍，事後伊與乙○○並未成交乙節。經查
      ：
  (1)、被告與證人乙○○九十三年四月二十六日晚上七時二十一
      分五十七秒之監聽內容，乙○○固曾提及「你那裡那個克
      拉克拿一支給我」、「你講那克拉克有沒有？」等語，惟
      同年月二十九日晚上十一時三十九分二十二秒之通話內容
      則僅以：「老三：有附帶十一粒，我剛剛打了一粒，現在
      還十粒」、「蕭仔：他那個九加一的嗎？九加一的嘛！」
      等語，並未指明交易槍枝之特定型式，而證人乙○○於九
      十四年十一月二十三日偵訊時亦具結證稱：「我只記得跟
      阿三說要一支改仔，即改造手槍。」等語，經檢察官再次
      提示九十三年四月二十九日晚上十一時三十九分二十二秒
      譯文，乙○○仍證稱：「這是我買槍的電話，九加一是彈
      匣裡有九顆，上膛一顆，當時沒約定形式，只要可以發射
      就好」等語（見偵緝卷第六０頁），可見被告與乙○○於
      前揭九十三年四月二十九日之通話中，並未指定交易槍枝
      為克拉克型式之改造手槍甚明。又證人乙○○於原審審理
      時再結證稱：「（問：你向阿三買槍彈時，你有無指定要
      何款式？）有，我跟阿三說你那裏有無克拉克手槍。」、
      「（問：阿三如何說？）他說有，到最後交易時，阿三就
      拿那一支（指本件扣案槍枝）給我」等語（見原審卷二第
      八、九頁），益見乙○○實際取得之槍枝本即與電話中提
      及之克拉克型式有別，則本件扣案槍彈雖與其中一次監聽
      內容曾談論之克拉克型式不同，亦難以此遽為有利被告之
      認定。
  (2)、觀之上開九十三年四月二十九日監聽內容：「蕭：多少啊
      ？」「老三：不便宜呢，要三塊半呢！」「蕭：少賺一點
      不好嗎？」「讚的啦！跟你講很好啦！我賺五千元而已！
      」等語，核與九十三年五月十二日乙○○於警詢中所稱：
      扣案手槍以三萬五購得之情（見偵查卷第八頁），及乙○
      ○於九十三年五月十三日偵訊時所供稱：在九十三年四月
      底左右以三萬五千元向阿三買手槍及子彈（偵查卷第八二
      頁）等語互核相符，應認乙○○係以三萬五千元向被告購
      入本件扣案槍彈。
（六）被告於提起上訴後仍辯稱：扣案手槍是乙○○向「阿三」
      買的，且在向被告洽詢前已持有本案扣案之手槍云云。經
      查：
  (1)、證人乙○○於原審證稱：九十三年四月二十六日：同年月
      二十九日與被告電話聯絡後，就沒有再與被告聯絡，因為
      「講好時，已經向阿三買了槍」云云（見原審卷二第十三
      、十四頁）。查，被告與乙○○於九十三年五月四日上午
      七時八分三十八秒尚有電話聯絡，有該日通聯紀錄一份在
      卷可按（見偵查卷第二五二頁），則證人乙○○於原審審
      理時上揭所證，核與事實有違，再者，果若證人乙○○因
      為已經向「阿三」購買了槍，因此未再與被告聯絡，則依
      同樣道理，證人乙○○既已向「阿三」購買了槍而不再需
      要槍枝，則何須向被告洽詢購槍之事。顯見證人乙○○所
      證「因為與甲○○講好購槍之事時，已向『阿三』買了槍
      ，後來就沒有再與甲○○聯絡」云云，顯與事理相違，不
      足採信。
  (2)、本院依被告聲請再次傳喚證人乙○○，而證人乙○○於本
      院證稱：警方通訊監聽譯文九十三年四月二十六日下午三
      時三十七分之通訊，是與「進國」的通話，他說要處理一
      些事情，要我帶槍去，我帶槍去那裡時，他們說不用處理
      ，帶的槍就是被警察查獲的PPK 手槍等語（見本院卷第八
      一頁），然查，詳稽該通訊內容：
      「甲：你車子駛過來」
      「乙○○：好啦，誰的事情，進國的事情，他不是自己有
        車…」
      「甲：過來再講，有沒有不知道，先帶過來一下」
      「乙○○：今天要處理了嗎？好啦」
      「甲：帶過來再…可以嗎？子（子彈）也要上鏜喔」
      可知，通訊對象並非綽號「進國」者，而是其他之人為「
      進國」之事而要求證人乙○○持槍前往，證人乙○○所證
      是與綽號「進國」之人通訊乙情，已非事實；再者，上揭
      監聽譯文之內容，僅可證明「有使用000000000
      0門號者要求證人乙○○攜帶槍枝前去」，惟依該通訊脈
      絡，尚無法證明證人乙○○「斯時已經持有手槍」，或是
      接到電話後始籌措尋覓槍枝（按證人乙○○是於該通電話
      之後同日晚間向被告洽詢購槍，已如前述），益者，更無
      法證明證人乙○○斯時已持有扣案之「手槍」，因此，證
      人乙○○於本院所證「於九十三年四月二十六日之前就已
      持有扣案之手槍」云云，尚未能採信，無從為被告有利之
      認定。
  (3)、被告暨辯護人另聲請傳喚證人卓建良證明乙○○於九十三
      年四月二十九日向被告電詢前業已持有之事實，然查，被
      告及證人乙○○於本院前之歷次之偵審程序從未提出上揭
      事證，果若真有此等事實，被告及證人乙○○何以自偵查
      以來歷三年期間從未提出聲請調查，所辯是否真實已有可
      疑，此外，縱使證人乙○○先前即持有相同式樣之手槍，
      證人乙○○亦可能因為需求而另向被告購買扣案同樣型式
      之PPK 手槍，憑此亦無從作為被告有利之認定，是以，證
      人卓建良部分尚無調查之必要，併予駁回其聲請。
（七）綜上，足認被告上開所辯，顯係事後圖卸飾詞，殊無可採
      ，罪證明確，犯行洵堪認定。
二、論罪之理由：
（一）法律修正之比較
      按行為後法律有變更者，適用行為時之法律。但行為後之
      法律有利於行為人者，適用最有利於行為人之法律，刑法
      第二條第一項定有明文（刑法第二條係規範行為後法律變
      更所生新舊法律比較適用之準據法，是刑法第二條本身雖
      經修正，但該條文既屬適用法律之準據法，本身尚無比較
      新舊法之問題，應逕適用裁判時之刑法第二條規定以決定
      適用之刑罰法律）。又比較時應就罪刑有關之共犯、未遂
      犯、想像競合犯、牽連犯、連續犯、結合犯，以及累犯加
      重、自首減輕暨其他法定加減（如身分加減）與加減例等
      一切規定，綜其全部罪刑之結果而為比較（最高法院九十
      五年第八次刑事庭會議決議參照）。
  (1)、被告行為後，槍砲彈藥刀械管制條例於九十四年一月二十
      六日經總統華總一義字第○九四○○○一○一○一號令修
      正公布，於同年月二十八日生效。該法修正後，原槍砲彈
      藥刀械管制條例第十一條有關販賣其他可發射金屬或子彈
      具有殺傷力之各式槍砲罪之規定業經刪除，而另於修正後
      槍砲彈藥刀械管制條例第八條第一項規定：「未經許可，
      製造、販賣或運輸鋼筆槍、瓦斯槍、麻醉槍、獵槍、空氣
      槍或第四條第一項第一款所定其他可發射金屬或子彈具有
      殺傷力之各式槍砲者，處無期徒刑或五年以上有期徒刑，
      併科新臺幣一千萬元以下罰金。」較之修正前之槍砲彈藥
      刀械管制條例第十一條第一項規定：「未經許可，製造、
      販賣或運輸第四條第一項第一款所稱其他可發射金屬或子
      彈具有殺傷力之各式槍砲者，處五年以上有期徒刑，併科
      新臺幣一千萬元以下罰金」之規定，新舊法整體比較結果
      ，以舊法第十一條第一項規定有利於被告。依刑法第二條
      第一項之規定，應適用修正前之槍砲彈藥刀械管制條例之
      相關規定，合先敘明。
  (2)、被告行為時，關於罰金之最低額，修正前刑法第三十三條
      第五款規定：「罰金：（銀元）一元以上。」經依現行法
      規所定貨幣單位折算新臺幣條例第二條規定折算後，上開
      罰金刑之最低數額為新臺幣三元。而修正後刑法第三十三
      條第五款則規定：「罰金：新臺幣一千元以上，以百元計
      算之。」，即修正後之罰金刑最低數額，已提高為新臺幣
      一千元，比較新舊法適用結果，此部分以被告行為時之舊
      法較有利於被告。
  (3)、關於易服勞役之折算標準，修正前刑法第四十二條第二項
      前段規定：「易服勞役以一元以上三元以下折算一日。但
      勞役期間不得逾六個月」，而被告行為時之易服勞役折算
      標準，依修正前罰金罰鍰提高標準條例第二條前段規定（
      現已刪除），就其原定數額提高為一百倍折算一日，則本
      件被告行為時之易服勞役折算標準，應以銀元一百元、二
      百元、三百元即新臺幣三百元、六百元、九百元折算一日
      。惟修正後之刑法第四十二條第三項前段規定：「易服勞
      役以新臺幣一千元、二千元或三千元折算一日。但勞役期
      間不得逾六個月」。茲比較新舊法之結果，新法較有利於
      被告。
  (4)、綜上全部比較結果，修正後刑法關於罰金刑之最低數額，
      固由修正前之新臺幣三元提高為新臺幣一千元，形式上較
      不利於被告，惟本件被告應併科罰金之數額顯逾新臺幣一
      千元，則上開罰金刑最低數額之提高，尚與被告應併科罰
      金之刑度不生影響，而罰金易服勞役之期限，攸關人身自
      由受拘束期間之久暫，對於被告權益影響甚鉅，修正後刑
      法關於罰金易服勞役之折算標準，已由修正前最高之新臺
      幣九百元折算一日，放寬為以新臺幣一千元、二千元或三
      千元折算一日，且依本案情形，被告應併科罰金之數額經
      折算後，期勞役期限亦不逾六月，應以修正後之刑法規定
      較有利於被告，依刑法第二條第一項但書之規定，本件自
      應適用修正後之刑法規定。至刑法第五十五條關於想像競
      合犯之規定雖經修正，即增列但書規定為：「但不得科以
      較輕罪名所定最輕本刑以下之刑」，惟該但書之規定係科
      刑之限制，為法理之明文化，不涉及罪刑實質內容之變更
      ，非屬法律之變更，自不生新舊法比較之問題，應逕適用
      裁判時有效之規範，即修正後刑法第五十五條之規定。又
      從刑附屬於主刑，除法律有特別規定者外，依主刑所適用
      之法律（最高法院九十五年第八次刑事庭會議決議參照）
      ，本件扣案物依刑法第十一條前段適用刑法總則所為之沒
      收規定，其主刑為修正前槍砲彈藥刀械管制條例第十一條
      第一項業經修正，且該條設有併科罰金之規定，於被告行
      為後罰金刑之規定亦有所變更，業如前述，經整體比較新
      舊法以適用修正後之刑法規定較有利於行為人，則本件有
      關沒收之規定，亦應一體適用主刑所適用之修正後刑法規
      定。
（二）論罪之理由：
  (1)、核被告所為，係犯修正前槍砲彈藥刀械管制條例第十一條
      第一項之未經許可販賣可發射子彈具有殺傷力改造手槍罪
      及同條例第十二條第一項之未經許可販賣子彈罪。
  (2)、被告未經許可持有槍彈之低度行為，為販賣之高度行為所
      吸收，不另論罪。被告同時販賣具有殺傷力之改造手槍及
      子彈之行為，係一行為同時觸犯數罪名之想像競合犯，應
      從一重之販賣可發射子彈具有殺傷力之改造手槍罪論處。
  (3)、查被告有犯罪事實欄所記載之犯罪科刑及刑之執行紀錄，
      有臺灣高等法院被告前案紀錄表在卷可按，其於有期徒刑
      執行完畢後五年以內故意再犯本件有期徒刑以上之罪，為
      累犯，應依刑法第四十七條第一項之規定（按累犯之規定
      固於九十五年七月一日同經修正施行，但就被告故意再犯
      有期徒刑以上之罪者而言，無論依新法或舊法之規定，均
      屬累犯，並無所謂有利或不利之情形，自無比較新舊法之
      問題，參見最高法院九十五年度台上字第五五八九號判決
      意旨，即應逕為適用裁判時法即現行之刑法第四十七條第
      一項規定），加重其刑。
三、撤銷改判之理由：
（一）原審對被告甲○○論罪科刑，固非無見，惟原審：(1)以被
      告「前因違反槍砲彈藥刀械管制條例案件，經原審於九十
      三年七月十九日以九十三年度訴字第六四四號刑事判決判
      處有期徒刑三月，於九十三年八月十七日判決確定，並於
      九十三年十一月一日易科罰金執行完畢」之前科（按本案
      行為時係九十三年四月二十九日後至同年五月十二日止某
      時，乃在上揭案件執行完畢前），論以累犯（見原判決第
      一頁、第十一、十二頁），適用法律尚有違誤；(2)原判決
      未究明扣案SANYO 牌行動電話及門號000000000
      0號（SIM 卡）之所有權歸屬，其沒收之諭知，尚有未合
      。被告上訴否認犯行，雖無理由（詳前），惟原判決既有
      可議，自應由本院撤銷改判之。
（二）爰審酌被告販賣具有殺傷力之改造手槍及子彈之數量、對
      於社會秩序所生危害、平日素行及犯罪後未知坦承犯行之
      態度等一切情狀，量處如主文第二項所示之刑，罰金刑部
      分並諭知易服勞役之折算標準，以示懲儆。末查，扣案之
      仿WALTHER廠PPK/S型半自動手槍之改造金屬玩具手槍一支
      （含彈匣一個，槍枝管制編號：0000000000號
      ），係屬違禁物，爰依刑法第三十八條第一項第一款之規
      定，併予宣告沒收。另扣案之改造子彈成品十一顆，僅六
      顆具殺傷力，惟經全部試射後，已不具殺傷力、半成品七
      顆，經送驗後認不具殺傷力，有臺灣高等法院九十四年度
      上訴字第二一八九號刑事判決電腦列印本附卷可稽，均非
      屬違禁物，亦無證據足認係供其他犯罪之用，自無庸宣告
      沒收，併此敘明。至扣案SANYO 牌行動電話一支，被告否
      認為其所有，且辯稱乃彭程所有之物，而依彭程於偵查中
      具結證述亦不否認，被告持有之上揭手機曾為其所有之事
      實（見偵查卷第二００頁），因此，依上揭監聽譯文雖可
      證明被告曾使用上揭手機，惟尚無法證明該手機之所有人
      為何人。至於門號0000000000號之SIM 卡一枚
      ，因依客戶與電信業者之契約約定，係由客戶管理使用，
      該所有權仍屬申請者所有，而非電信業者（此有最高法院
      九十六年台非字第六一號判決可參），而本案行為時該門
      號之申請人並非被告乙節，有台灣大哥大資料查詢表一紙
      在卷可稽（見原審卷一第一三四頁），而被告既否認為其
      所有，復查無證據證明乃被告所有，且上揭扣案手機及門
      號SIM 卡既均非屬違禁物，爰不予宣告沒收，併予敘明。
據上論斷，應依刑事訴訟法第三百六十九條第一項前段、第三百
六十四條、第二百九十九條第一項前段，（修正前）槍砲彈藥刀
械管制條例第十一條第一項、槍砲彈藥刀械管制條例第十二條第
一項，刑法第十一條前段、第二條第一項、第四十七條第一項、
第五十五條、第四十二條第三項前段、第三十八條第一項第一款
，判決如主文。
本案經檢察官游明仁到庭執行職務
中　　華　　民　　國　　96　　年　　5 　　月　　3 　　日
　　　　　　　　　刑事第十五庭  審判長法　官 吳昭瑩
　　　　　　　　　　　　　　　　　    法　官 蘇隆惠
　　　　　　　 　 　　　　　　　　　　法　官 王梅英
以上正本證明與原本無異。
如不服本判決，應於收受送達後十日內向本院提出上訴書狀，其
未敘述上訴之理由者並得於提起上訴後十日內向本院補提理由書
（均須按他造當事人之人數附繕本）。
                                      書記官 顧哲瑜
中　　華　　民　　國　　96　　年　　5 　　月　　4 　　日
附錄：本案論罪科刑法條全文
修正前之槍砲彈藥刀械管制條例第11條第1 項
未經許可，製造、販賣或運輸第四條第一項第一款所稱其他可發
射金屬或子彈具有殺傷力之各式槍砲者，處五年以上有期徒刑，
併科新臺幣一千萬元以下罰金。
槍砲彈藥刀械管制條例第12條第1 項
未經許可，製造、販賣或運輸子彈者，處一年以上七年以下有期
徒刑，併科新臺幣五百萬元以下罰金。
